臺灣嘉義地方法院刑事判決　　　　　　　100年度訴字第638號
公　訴　人　臺灣嘉義地方法院檢察署檢察官
被　　　告　鄭嘉揚
上列被告因違反毒品危害防制條例案件，經檢察官提起公訴（10
0 年度毒偵字第1206號），被告於準備程序中就被訴事實為有罪
之陳述，經本院合議庭裁定由受命法官獨任進行簡式審判程序，
並判決如下：
    主  文
鄭嘉揚施用第一級毒品，累犯，處有期徒刑壹年。
    事  實
一、鄭嘉揚前於民國88年間因施用毒品案件，經法院裁定送觀察
    、勒戒後，因認無繼續施用毒品之傾向，於88年2 月10日執
    行完畢釋放；又於前開觀察勒戒執行完畢後5 年內之90年間
    ，因施用毒品案件，經本院以90年度毒聲字第464 號裁定送
    觀察勒戒後，認無繼續施用毒品傾向而釋放，並由臺灣嘉義
    地方法院檢察署檢察官以90年度毒偵字第437 號為不起訴處
    分確定。再於92年間，因施用毒品案件，經臺灣嘉義地方法
    院檢察署檢察官聲請強制戒治並提起公訴，嗣經本院以92年
    度毒聲字第617 號裁定送強制戒治，徒刑部分，則經本院以
    92年度訴緝字第33號判決判處有期徒刑10月確定；另於93年
    間，因施用毒品案件，經本院以93年度訴字第382 號判決判
    處有期徒刑8 月、5 月，定應執行有期徒刑1 年確定，上開
    2 案件經接續執行，於94年6 月8 日因縮短刑期假釋出監，
    其於假釋中復因竊盜案件，經臺灣桃園地方法院以94年度壢
    簡字第2253號判決判處有期徒刑2 月；另又因施用毒品案件
    ，經本院以95年度訴字第83號判決有期徒刑10月（嗣經本院
    裁定減為有期徒刑5 月）確定，嗣上開假釋亦遭撤銷，所餘
    殘刑7 月9 日，則與上開2 月及5 月之刑期接續執行，於96
    年7 月15日執行完畢。詎其不知悔改，於前開刑之執行完畢
    後5 年內，復基於施用第一級毒品海洛因之犯意，於100 年
    6 月26日晚上10時許，在嘉義市○○路與重慶路口某民宅廁
    所內，以將海洛因摻入香菸內加以點燃吸食之方式，施用第
    一級毒品海洛因1 次。嗣於同年6 月28日經警徵其同意採其
    尿液送驗，結果呈嗎啡陽性反應，而悉上情。
二、案經嘉義市政府警察局移送臺灣嘉義地方法院檢察署檢察官
    偵查起訴。
    理  由
壹、程序部分：
    被告鄭嘉揚於準備程序中，已就上開犯罪事實為有罪之陳述
    ，且其所犯亦係死刑、無期徒刑、最輕本刑為3 年以上有期
    徒刑以外之罪，經本院告知簡式審判程序之旨，並聽取檢察
    官及被告之意見後，本院合議庭依刑事訴訟法第273  條之1
    第1 項之規定，裁定由法官一人獨任進行簡式審判程序。是
    本案之證據調查，依刑事訴訟法第273 條之2 規定，不受同
    法第159 條第1 項、第161  條之2 、第161 條之3 、第163
    條之1 及第164 條至第170 條規定之限制，合先敘明。
貳、實體部分：
一、認定犯罪事實所憑之證據及理由：
    上開犯罪事實，迭據被告於警詢及本院審理時坦承不諱（見
    警卷第3 頁；本院卷第85頁、第95頁），而其於100 年6 月
    28日經警徵其同意採其尿液送驗結果，確呈嗎啡、可待因陽
    性反應等情，亦有臺灣檢驗科技股份有限公司濫用藥物尿液
    檢驗報告、嘉義市政府警察局偵辦涉嫌毒品案代號與真實姓
    名對照表及勘察採證同意書各1 紙在卷可佐（見警卷第15-1
    7 頁），足徵被告前揭自白與事實相符，應可採信。本案事
    證已臻明確，被告犯行洵堪認定。
二、論罪科刑之理由：
(一)、核被告所為，係犯毒品危害防制條例第10條第1 項之施用第
    一級毒品罪。其因施用海洛因而持有海洛因之低度行為，應
    為施用之高度行為所吸收，不另論罪。
(二)、又被告前有事實欄所載之前科及有期徒刑執行完畢之情形，
    有臺灣高等法院被告前案紀錄表1 份在卷可按。其受有期徒
    刑之執行完畢，5 年內故意再犯本件法定本刑有期徒刑以上
    之罪，為累犯，應依刑法第47條第1 項之規定，加重其刑。
(三)、爰審酌被告曾因施用毒品犯行接受2 次觀察、勒戒及1 次強
    制戒治程序，亦經法院多次判刑並入監服刑，素行非佳，且
    猶未能從中記取教訓，深切體認毒品危害己身健康之鉅，竟
    再犯本件施用海洛因犯行，顯見被告自制能力尚有未足，有
    接受相當期間監禁教化之必要，以促其及早矯正吸毒之惡習
    ；惟念及施用毒品固戕害個人健康至鉅，然就他人權益之侵
    害仍屬有限，復參以其犯後坦承犯行之態度，暨其自陳國中
    畢業之學歷，未婚，在工地工作並擔任工頭，月收入約3 萬
    元，家中尚有母親及弟弟，其弟日前因車禍住院之家庭、經
    濟狀況等一切情狀，量處如主文所示之刑，以示懲儆。
據上論斷，應依刑事訴訟法第273 條之1 第1 項、第299 條第1
項前段，毒品危害防制條例第10條第1 項，刑法第11條前段、第
47條第1 項，判決如主文。
本案經檢察官邱美英到庭執行職務。
中    華    民    國   100    年    10    月    31    日
                  刑事第六庭    法  官  周欣怡
以上正本證明與原本無異。
如不服本判決應於收受判決後10日內向本院提出上訴書狀，並應
敘述具體理由；其未敘述上訴理由者，應於上訴期間屆滿後20日
內向本院補提理由書（均須按他造當事人之人數附繕本）「切勿
逕送上級法院」。告訴人或被害人如對於本判決不服者，應具備
理由請求檢察官上訴，其上訴期間之計算係以檢察官收受判決正
本之日期為準。
中    華    民    國   100    年    10    月    31    日
                                書記官  柯于婷
附錄本案論罪科刑法條全文：
毒品危害防制條例第10條
施用第一級毒品者，處 6 月以上 5 年以下有期徒刑。
施用第二級毒品者，處 3 年以下有期徒刑。